---
title: "practica_final"
format: html
editor: visual
---

Vamos a utilizar el dataset de semillas que se encuentra aquí: https://archive.ics.uci.edu/ml/datasets/seeds#

Primero vamos a descargarnos el dataset con el siguiente comando:

```{r}
library(tidyverse)
library(dplyr)
df_seeds <- read.table('https://archive.ics.uci.edu/ml/machine-learning-databases/00236/seeds_dataset.txt', col.names =c('area','perimetro','compacto','longitud','anchura','coeficient.asimetria','longitud.ranura','tipo'))
```

#### PREGUNTA 1 (0.5pt)

¿Cuantas filas y cuantas columnas tiene el dataframe df_seeds? El data frame cuenta con 8 columnas y 210 filas

**Respuesta**:

```{r}
df_seeds
```

#### PREGUNTA 2 (0.5pt)

Vamos a convertir en factor la columna tipo. Vamos a reemplazar los números por su correspondiente etiqueta (label). La correspondencia entre el código y el tipo es:

-   1 - Kama
-   2 - Rosa
-   3 - Canadian

Convierte en factor la columna tipo, respetando las etiquetas:

**Respuesta**:

```{r}
df_seeds$tipo <- factor(df_seeds$tipo)
levels(df_seeds$tipo)<-c("Kama","Rosa","Canadian")
df_seeds
```

#### PREGUNTA 3 (1pt)

¿Cual es la media del area de cada uno de los tipos?

**Respuesta**

```{r}
paste("El área media de las Kama es:", mean(df_seeds[df_seeds$tipo=='Kama','area']))
paste("El área media de los Rosa es:", mean(df_seeds[df_seeds$tipo=='Rosa','area']))
paste("El área media de los Canadian es:", mean(df_seeds[df_seeds$tipo=='Canadian','area']))
```

#### PREGUNTA 4 (0.5pt)

¿Como se llama el siguiente tipo de gráfico? ¿Qué representa la línea del centro de la caja?

```{r}
library(ggplot2)
```

```{r}
ggplot(df_seeds, aes(x=tipo, y=area)) + geom_boxplot()
```

**Respuesta**: Es un gráfico de boxplot(diagrama de caja y bigotes). La línea representa la mediana (equivalente al 2do quartil).

#### PREGUNTA 5 (1.5pt)

¿Como pintarías un diagrama de puntos (o scatterplot) con ggplot con las siguientes características? - En el eje X la variable compacto - En el eje Y la variable area - Cada tipo de semilla debería tener un color diferente

**Respuesta**:

```{r}
ggplot(df_seeds, aes(x = compacto, y = area)) +
    geom_point(aes(color = factor(tipo)))
```

#### PREGUNTA 6 (0.5pt)

¿Qué hace la siguiente línea?:

```{r}
df_seeds |> mutate(is_kama = tipo=='Kama') -> df_seeds
df_seeds
```

**Respuesta**: Esta línea agrega una nueva columna al data frame, llamada "is_kama". El valor de esta columna será True si el valor de la columna "tipo" es igual a "Kama", o False en caso contrario.

#### PREGUNTA 7 (1.5pt)

Vamos a dividir el conjunto de datos en test y training porque vamos a entrenar un modelo que me permita diferenciar si una semilla es de tipo Kama o no. ¿Por qué es aconsejable dividir el dataset en los grupos de train y test?

```{r}
set.seed(123) # Este set.seed hace que a todos nos generen los mismos número aleatorios
idx <- sample(1:nrow(df_seeds), 0.7*nrow(df_seeds))
df_seeds_train <- df_seeds[idx,]
df_seeds_test <- df_seeds[-idx,]
```

**Respuesta**: Dividir el conjunto de datos en dos grupos (test y training) nos permitirá entrenar un modelo de una forma más imparcial, evitar el sobreajuste y obtener estimaciones más precisas sobre datos nuevos. Con los datos de training entrenaremos el modelo y con los de testing evaluaremos que el modelo esté haciendo las predicciones correctamente. Por ello es aconsejable dividir el data set.

#### PREGUNTA 8 (1pt)

Vamos a crear un modelo para realizar una clasificación binaria, donde le pasaremos como entrada las columnas: area, perimetro, compacto, longitud, coeficient.asimetria y longitud.ranura

¿Qué tipo de algoritmo o modelo debería usar?

**Respuesta**: 'Debería usar una función/regresión LOGISTICA para hacer una clasificación binaria.

#### PREGUNTA 9 (1pt)

Crea un modelo que me permita clasificar si una semilla es de tipo Kama o no con las siguientes columnas: area, perimetro, compacto, longitud, coeficient.asimetria, longitud.ranura

**Respuesta**:

```{r}
model <- glm(df_seeds_train, formula=is_kama ~ area + perimetro + compacto + longitud + coeficient.asimetria + longitud.ranura, family=binomial())
summary(model)
```

#### PREGUNTA 10 (1pt)

Si usamos un umbral de 0 en la salida del modelo (lo que equivale a probabilidad de 0.5 cuando usamos el predict con type='response') ¿Cuales son los valores de precisión y exhausitividad? El valor de precisión es:

```         
0.04166667 y el de exhaustividad es: 1.
```

**Respuesta**.

```{r}

library(caret)
library(ggplot2)
library(lattice)


predictions <- predict(model, newdata = df_seeds_test, type = "response")


predicted_labels <- factor(predictions >=0.5, TRUE, FALSE)

predicted_labels_factor <- factor(predicted_labels, levels = c(FALSE, TRUE))
actual_labels_factor <- factor(df_seeds_test$is_kama, levels = c(FALSE, TRUE))


confusion_matrix <- confusionMatrix(predicted_labels_factor, actual_labels_factor)
print(confusion_matrix)

```

```{r}
precision <- confusion_matrix$byClass["Precision"]
recall <- confusion_matrix$byClass["Recall"]

print(precision)
print(recall)

```

#### PREGUNTA 11 (1.5pt)

¿Qué están haciendo las siguientes líneas?

```{r}
set.seed(123)
cl<-df_seeds |> select(area,perimetro,compacto,longitud,anchura,coeficient.asimetria,longitud.ranura) |> kmeans(3)
table(real=df_seeds$tipo,cluster=cl$cluster)
```

**Respuesta**: ''Esta tabla nos muestra la cantidad de semillas de cada tipo que hay en cada cluster(1-2-3) del seed creado(datos aleatorios). Entonces, por ejemplo, en el cluster 3, según los datos con los que contamos, tenemos 9 semillas tipo Kama y 68 tipo Canadian, ninguna de tipo Rosa. Los datos de ese cluster indican que la mayoria de las semillas con esos datos serán Canadian...
